nb: Fagotteske skalltype: Flykoffert (ATA-stil); Hardt etui; Hybrid (mykt ytre; Halvstiv; Myk gigbag; hard ramme); Annet
pt-PT: Tipo de revestimento da caixa de fagote: Estojo de viagem (estilo ATA); Estojo rígido; Híbrido (exterior macio; Semirrígido; Saco de transporte macio; armação rígida); Outro
it: Tipo di conchiglia per fagotto cassa: Flight case (stile ATA); Custodia rigida; Ibrido (esterno morbido; Semirigido; Custodia morbida (gig bag); telaio rigido); Altro
tr: Fagot kılıfı koruma tipi: Uçuş kutusu (ATA tarzı); Sert kılıf; Hibrit (yumuşak dış yüzey; Yarı sert; Yumuşak taşıma çantası; sert iskelet); Diğer
zh-CN: 巴松管箱体外壳类型: 航空箱（ATA 样式）; 硬盒; 混合式（软外壳、; 半硬盒; 软包; 硬框架）; 其他
el: Τύπος κελύφους θήκης φαγκότου: Θήκη πτήσης (τύπου ATA); Σκληρή θήκη; Υβριδικό (μαλακό εξωτερικό; Ημίσκληρο; Μαλακή θήκη (gigbag); σκληρό πλαίσιο); Άλλο
lt-LT: Fagoto dėklo korpuso tipas: Skrydžių dėklas (ATA stiliaus); Kietas dėklas; Hibridinis (minkšta išorė; Pusiau standus; Minkštas krepšys; kietas rėmas); Kita
pl: Typ skorupy futerału fagotu: Flight case (typ ATA); Twardy futerał; Hybrydowy (miękka obudowa zewnętrzna; Półsztywny; Miękki pokrowiec; twarda rama); Inny
es: Tipo de carcasa del estuche de fagot: Estuche de vuelo (estilo ATA); Estuche rígido; Híbrido (exterior blando; Semirrígido; Funda blanda; marco rígido); Otro
cs: Typ skořepiny pouzdra na fagot: Letecký kufr (ve stylu ATA); Pevné pouzdro; Hybridní (měkký vnějšek; Polotuhé; Měkký obal; pevný rám); Jiné
vi: Loại vỏ hộp kèn bassoon: Hộp đựng chuyên bay (kiểu ATA); Hộp cứng; Lai (bên ngoài mềm; Bán cứng; Túi đựng mềm; khung cứng); Khác
pt-BR: Tipo de revestimento do estojo para fagote: Flight case (estilo ATA); Estojo rígido; Híbrido (exterior macio; Semirrígido; Gigbag macio; estrutura rígida); Outros
hu: Fagottház típusa: Flight case (ATA-stílusú); Keménytok; Hibrid (puha külső; Félkemény; Puha tok; kemény keret); Egyéb
sl-SI: Ohišje kovčka za fagot: Letalski kovček (slog ATA); Trdi kovček; Hibridno (mehka zunanjost; Poltrdo; Mehka torba; trdi okvir); Drugo
de: Hartschalentyp des Fagottkoffers: Flightcase (ATA-Stil); Hartschalenkoffer; Hybrid (weiche Außenseite; Halbfest; Weiches Gigbag; harter Rahmen); Sonstige
zh-TW: 低音管琴盒外殼類型: 航空箱 (ATA 風格); 硬殼盒; 混合式 (軟質外觀; 半硬殼; 軟式琴袋; 硬框架); 其他
en: Bassoon case shell type: Flight case (ATA-style); Hard case; Hybrid (soft exterior; Semi-rigid; Soft gigbag; hard frame); Other
ru: Тип корпуса футляра для фагота: Транспортировочный кофр (стандарт ATA); Жесткий футляр; Гибридный (мягкий снаружи; Полужесткий; Мягкий чехол; жесткий каркас); Другое
sv: Fagottfodralets skaltyp: Flightcase (ATA-stil); Hårt fodral; Hybrid (mjuk utsida; Halvstyv; Mjuk gigbag; hård ram); Övrigt
da: Fagottkassens overfladetype: Flightcase (ATA-stil); Hard case; Hybrid (blødt ydre; Halvstiv; Blød gigbag; hård ramme); Andet
ro-RO: Tipul caroseriei carcasei pentru fagot: Carcasă de zbor (stil ATA); Carcasă dură; Hibrid (exterior moale; Semirigid; Husă moale; cadru rigid); Altele
ja: ファゴットケースシェルタイプ: フライトケース (ATAスタイル); ハードケース; ハイブリッド (ソフトエクステリア; セミリジッド; ソフトギグバッグ; ハードフレーム); その他
th: ประเภทเคสสำหรับบาสซูน: ไฟลต์เคส (สไตล์ ATA); เคสแข็ง; ไฮบริด (หุ้มผ้า; กึ่งแข็ง; กระเป๋าอ่อน; โครงแข็ง); อื่นๆ
fi: Fagotin kotelon kuoren tyyppi: Kuljetuslaukku (ATA-tyylinen); Kova laukku; Hybridi (pehmeä ulkopuoli; Puolijäykkä; Pehmeä kantokassi; kova kehys); Muu
nl: Fagot koffer schaaltype: Flightcase (ATA-stijl); Harde koffer; Hybride (zachte buitenkant; Semi-rigide; Zachte gigbag; hard frame); Overig
hr-HR: Vrsta kućišta kofera za fagot: Kovčeg za let (stil ATA); Tvrdi kovčeg; Hibridno (mekana vanjština; Polukruto; Mekana torba; tvrdi okvir); Ostalo
sk-SK: Puzdro ochranného puzdra na fagot: Prepravný obal (štýl ATA); Pevné puzdro; Hybridné (mäkký zovňajšok; Polopevné; Mäkká taška (gigbag); pevný rám); Iný
fr: Type de coque pour étui de basson: Flight case (style ATA); Étui rigide; Hybride (extérieur souple; Semi-rigide; Housse souple; cadre rigide); Autre
ko: 바순 케이스 쉘 유형: 플라이트 케이스(ATA 스타일); 하드 케이스; 하이브리드(부드러운 외관; 반경질; 소프트 긱백; 하드 프레임); 기타
bg-BG: Тип на корпуса на кутията за фагот: Транспортен калъф (тип ATA); Твърд калъф; Хибриден (мека външност; Полутвърд; Мек калъф; твърда рамка); Друго